臺灣苗栗地方法院刑事判決
110年度交簡上字第10號
上  訴  人  
即  被  告  曾冬榕


            張卉嫺


上列上訴人即被告等因過失傷害案件，不服本院民國110年2月22
日110年度苗交簡字第75號第一審簡易判決（聲請簡易判決處刑
案號：110年度偵字第177號），提起上訴，本院管轄之第二審合
議庭判決如下：
    主  文
上訴駁回。
乙○○、甲○○均緩刑貳年。
    理  由
一、本案經本院審理結果，認原審判決認事用法及量刑均無不當
    ，應予維持，並引用原審刑事簡易判決書暨聲請簡易判決處
    刑書記載之犯罪事實、證據及理由（如附件），及增列證據
    「上訴人即被告（下稱被告）乙○○、甲○○於準備程序及審理
    中之自白、交通部公路總局新竹區監理所民國110年7月19日
    竹監鑑字第1100140938號函暨竹苗區車輛行車事故鑑定會11
    0年7月14日竹苗區0000000案鑑定意見書」。
二、被告乙○○上訴意旨略以：承認原審認定之犯罪事實，惟被告
    甲○○係肇事主因，過失比例較重，請求從輕量刑云云（見本
    院卷第15頁至第16頁、第53頁、第77頁、第79頁、第109頁
    、第113頁）。
三、被告甲○○上訴意旨略以：承認原審認定之犯罪事實，惟獨自
    照顧重度聽障兒童，生活拮据，請求從輕量刑云云（見本院
    卷第21頁、第77頁、第79頁、第109頁、第113頁）。
四、量刑之輕重，係事實審法院得依職權自由裁量之事項，茍已
    斟酌刑法第57條各款所列情狀而未逾越法定刑度，則不得遽
    指為違法；又刑罰之量定屬法院自由裁量之職權行使，但仍
    應審酌刑法第57條所列各款事由及一切情狀，為酌量輕重之
    標準，並非漫無限制，在同一犯罪事實與情節，如別無其他
    加重或減輕之原因，下級法院量定之刑，亦無過重或失輕之
    不當情形，則上級法院對於下級法院之職權行使，原則上應
    予尊重（最高法院72年台上字第6696號判例、85年度台上字
    第2446號判決意旨參照）。經查，被告等本案所犯刑法第28
    4條前段之過失傷害罪，法定刑為「1年以下有期徒刑、拘役
    或10萬元以下罰金」，且原審認被告等本案罪證明確，依刑
    事訴訟法第449條第1項前段、第454條第2項，刑法第284條
    前段、第62條前段、第41條第1項前段，刑法施行法第1條之
    1第1項規定，以行為人之責任為基礎，審酌被告乙○○於行經
    事發地點時，未減速慢行、且疏未注意車前狀況，而被告甲
    ○○騎乘機車未禮讓往來車輛優先行駛，即貿然迴車，致兩車
    因此發生碰撞肇事，造成被告等均受有傷害，所為皆有不該
    ；並兼衡其等未曾受刑事罪刑處罰，足見素行尚佳，且犯後
    坦承犯行、正視己過，另因賠償金額之差距無法成立和解，
    暨其行為之動機、目的、手段，及被告乙○○於警詢時自陳大
    學畢業之智識程度，現職為工程師、小康之家庭經濟狀況；
    被告甲○○於警詢時自陳大學肄業之智識程度，現職為技術員
    、勉持之家庭經濟狀況，另被告等就本案事故發生之過失程
    度、各自所受傷害之輕重等一切情狀，分別量處被告乙○○拘
    役30日、被告甲○○拘役50日，並均諭知易科罰金之折算標準
    。堪認原審認事用法俱無違誤，且量刑未逾越法定刑範圍，
    並已詳細斟酌刑法第57條各款所列情形，具體說明量刑理由
    ，量刑尚屬妥適，未有過重之不當情形，亦無違反罪刑相當
    、比例、平等原則之濫用權限情事，難謂有何違法失當之處
    。是原審判決經核認事用法未有違誤，量刑亦無違法或不當
    之處，自當予維持。被告等以請求從輕量刑為由提起上訴，
    為無理由，應予駁回。
五、凡有審理事實職權之法院，均得依其職權諭知緩刑，第二審
    以判決駁回上訴時，當然得諭知緩刑（最高法院103年度台
    非字第130號判決意旨參照）。查被告等均未曾因故意犯罪
    受有期徒刑以上刑之宣告，有臺灣高等法院被告前案紀錄表
    在卷可稽。本院審酌其等因一時失慮致罹刑典，犯後坦承犯
    行，足認態度良好，確有悔意，信其等經此偵審程序與科刑
    之宣告，當知所警惕而無再犯之虞。復參以被告即告訴人等
    表示：同意給予對方緩刑等語（見本院卷第115頁）。再被
    告等本案犯罪情節及惡性尚非重大，若因不慎觸法即置諸刑
    獄，要非刑罰之目的，且對本案犯行所造成損害之彌補，毫
    無助益，另本案車禍事故之民事賠償案件，業經本院以110
    年度苗簡字第313號民事簡易判決確定（見本院卷第117頁至
    第125頁），是本院認所宣告之刑以暫不執行為適當，爰依
    刑法第74條第1項第1款規定，均宣告緩刑2年，以勵自新。
據上論斷，應依刑事訴訟法第455條之1第1項、第3項、第368條
、第373條、刑法第74條第1項第1款，判決如主文。
本案經檢察官唐先恆聲請以簡易判決處刑，檢察官蕭慶賢到庭執
行職務。
中　　華　　民　　國　　110 　年　　10　　月　　13　　日
                  刑事第二庭  審判長  法  官  林卉聆
                                      法  官  林信宇
                                      法  官  魏正杰
以上正本證明與原本無異。
不得上訴。
                                      書記官  巫  穎
中　　華　　民　　國　　110 　年　　10　　月　　13　　日